臺灣高等法院臺中分院刑事裁定          100年度抗字第595號
抗 告 人  利國漢
即受刑人
上列抗告人即受刑人因定應執行刑案件，不服臺灣南投地方法院
中華民國100年6月7日所為裁定（100年度審聲字第312號），提
起抗告，本院裁定如下：
    主  文
抗告駁回。
    理  由
一、抗告意旨略稱：懇求鈞院本於至公至正、悲天憫人之心，斟
    酌適用公平原則、比例原則，賜予抗告人悔過向上之機會，
    給予從輕利於抗告人之裁定，以昭法信等語。
二、按數罪併罰，有二裁判以上者，依刑法第51條之規定，定其
    應執行之刑。刑法第53條定有明文。又數罪併罰，分別宣告
    其罪之刑，如宣告多數有期徒刑者，於各刑中之最長期以上
    ，各刑合併之刑期以下，定其刑期。但不得逾30年。為刑法
    第51條第5款所明定。又法律上屬於自由裁量之事項，並非
    概無法律性之拘束。自由裁量係於法律一定之外部性界限內
    （以定執行刑言，即不得違反刑法第51條之規定），使法官
    具體選擇以為適當之處理；因此在裁量時，必須符合所適用
    之法規之目的。更進一步言，須受法律秩序之理念所指導，
    此亦即所謂之自由裁量之內部性界限。關於定應執行之刑，
    既屬自由裁量之範圍，其應受此項內部性界限之拘束，要屬
    當然。
三、經查，本件抗告人即受刑人利國漢（下稱抗告人）所犯如原
    裁定附表所示數罪，經法院先後判處如原裁定附表所示之刑
    ，均已確定在案，其中編號1、7所示之罪曾定應執行刑為有
    期徒刑1年2月，編號2、3所示之罪曾定應執行刑為有期徒刑
    1年3月，編號4、5所示之罪曾定應執行刑為有期徒刑1年4月
    ，編號8、9所示之罪曾定應執行刑為有期徒刑11月，有如原
    裁定附表所示各該判決書及臺灣高等法院被告前案紀錄表在
    卷可稽，嗣經檢察官聲請定其應執行之刑，原審法院經審核
    卷證結果，認其聲請為正當，依刑事訴訟法第477條第1項，
    刑法第51條第5款、第53條規定，裁定抗告人應執行有期徒
    刑5年2月。經核原審所定應執行之刑，係在各宣告刑中之最
    長期即有期徒刑1年以上，各宣告刑合併之刑期即有期徒刑
    5年11月以下之範圍內，其就自由裁量之行使，符合比例原
    則、公平正義原則、法律秩序理念及法律規範目的，亦無違
    法律裁量之內部及外部界限，量刑洵屬妥適，並無過重失當
    之處。本件抗告為無理由，應予駁回。
四、據上論斷，應依刑事訴訟法第412條，裁定如主文。
中    華    民    國   100    年    7     月    12    日
                  刑事第六庭  審判長法  官  李 文 雄
                                    法  官  蔡王金全
                                    法  官  黃 小 琴
以上正本證明與原本無異。
如不服本裁定，得於收受送達5日內向本院提出再抗告書狀(須附
繕本)。
                                    書記官  林 元 威
中    華    民    國   100    年    7     月    12    日